【裁判字號】    92,易,1337
【裁判日期】    920909
【裁判案由】    傷害
【裁判全文】
臺灣臺北地方法院刑事判決                        九十二年度易字第一三三七號
      公  訴  人  臺灣臺北地方法院檢察署檢察官
      被      告  甲○○  男  .
右列被告因傷害案件，經檢察官提起公訴（九十二年度偵字第二九八九號），本院判
決如左：
    主  文
甲○○傷害人之身體，處有期徒刑參月，如易科罰金，以參佰元折算壹日。
    事  實
一、甲○○（綽號白毛）與巫榮智（綽號妖怪）同以駕駛計程車為業，二人素有相識
    。緣於民國九十二年一月十二日夜間十一時許，二人共同在臺北市大安區○○○
    路○段六三號前高架橋下計程車司機休息站內休憩、飲酒，因酒後細故發生口角
    爭執，巫榮智約甲○○打架，甲○○未予理會，巫榮智繼而出手毆打甲○○，甲
    ○○酒後受此刺激亦基於傷害之犯意，反擊巫榮智頭部，致巫榮智受有左眼眶周
    圍瘀傷、嘴內上唇瘀傷一Ｘ０．七公分之傷害，甲○○進而欲抱住巫榮智，巫榮
    智急欲爭脫，二人相互推扯間彼此摔倒在地，巫榮智並因血壓升高致腦內出血而
    當場昏迷，經甲○○打一一九送醫急救，延至九十二年一月十九日凌晨三時十分
    不治死亡。
二、案經被害人巫榮智之弟乙○○訴由臺北市政府警察局大安分局報請臺灣臺北地方
    法院檢察署檢察官偵查起訴。
    理  由
一、訊據被告甲○○固不否認於上揭時地與巫榮智發生爭執，惟矢口否認有傷害犯行
    ，辯稱：我沒有出手打他，我是防衛，我也有酒意云云。惟查：右揭事實，業據
    被告甲○○於偵查中供稱：我當天喝很多酒，我不能確定有沒有打他等語（偵查
    卷第一０七頁）；本院審理時供稱：可能是我的頭有撞到他，扭抱中可能發生擦
    撞等語（審理卷第三七頁）。核與證人丙○○於偵查中證稱：巫榮智脫下衣服，
    脫下手錶，要和甲○○打架，他們是出去打架，我趕緊探頭出去看一下，回頭發
    現桌子被我撞到，泡麵沒蓋好就趕緊蓋好，再出來看時，他們已經打起來了，後
    來甲○○抱住巫榮智一起倒在地上等語；證人賴永隆證稱：甲○○從台安醫院回
    來表示巫榮智挖苦他在橋下騙吃騙喝，二人就起口角，甲○○說巫榮智先打他，
    他才還手，雙方都有受傷等語（偵查卷第八六頁）。大致相符。證人丙○○雖於
    本院審理時證稱：被告甲○○知道死者巫榮智喝酒，不理他，被告有跟死者拉來
    拉去，沒打死者，被告挨了一拳，被告抱著死者，不要讓他打，死者要推開被告
    ，結果二人都倒在地上，死者是往後倒等語（審理卷第三五、三六頁）。參酌證
    人丙○○年紀已六十餘歲，其在偵查及審理中證述情節及其記憶能力，本院審理
    時因未前往領取傳票經被告轉知始到庭證述等情，應以較接近案發當時之偵查中
    記憶較強、清晰，證述較為可信。再據法務部法醫研究所鑑定記載巫榮智臉部外
    傷：左眼眶周圍有瘀傷，翻開眼臉未見結膜出血；嘴內上唇有瘀傷一處，大小為
    一Ｘ０．七公分（偵查卷第一二０頁）。死者左眼之瘀傷應為外力所導致（偵查
    卷第一三六頁）。有鑑定書、該所九十二年四月二十九日法醫理字第０九二００
    ０一一０四號函附卷可稽，本院參酌被告甲○○當時已有酒意（事後供稱已記不
    起來），且受巫榮智挑釁及毆打、與巫榮智相互間有推抱、巫榮智係左眼眶及嘴
    唇瘀傷、及巫榮智倒地是往後跌倒頭部朝上，顯非撞到地面所致等情，巫榮智上
    開受傷應係被告甲○○傷害所造成結果無訛。致於巫榮智死亡係因血壓升高，導
    致左腦豆狀核出血，引起腦水腫及大腦脫垂壓迫腦幹，導致中樞神經衰竭死亡，
    死亡方式為自然死，死者腦內出血與死者頭部外傷並無直接關係，有上開鑑定書
    及函可參，併此敘明。復參以王張信、董振生之證詞，告訴人乙○○、張美玉、
    曾色雲、巫朕華之指訴及現場照片綜合以觀、足證被告上開辯解，顯係避重就輕
    之詞，不足採信。本件事證明確，被告犯行，堪予認定。
二、核被告甲○○所為，係犯刑法第二百七十七條第一項之傷害罪。爰審酌被告當時
    已有酒意，被害人主動挑釁、犯罪之手段，造成巫榮智傷害之程度，與告訴人未
    達成和解及犯後之態度等一切情狀，量處如主文所示之刑，並諭知易科罰金之折
    算標準，以示懲儆。
三、據上論斷，應依刑事訴訟法第二百九十九條第一項前段、刑法第二百七十七條、
    第四十一條第一項前段，罰金罰鍰提高標準條例第一條前段、第二條，判決如主
    文。
本案經檢察官周至正到庭執行職務
中      華      民      國      九十二      年    九    月      九      日
                                  臺灣臺北地方法院刑事第十五庭
                                                    法  官  薛中興
右正本證明與原本無異。
如不服本判決，應於判決送達後十日內，向本院提出上訴狀。
                                                    書記官  王黎輝
中      華      民      國      九十二      年    九    月      九      日
附錄本案論罪科刑法條全文
中華民國刑法第二百七十七條
傷害人之身體或健康者，處三年以下有期徒刑、拘役或一千元以下罰金。
犯前項之罪因而致人於死者，處無期徒刑或七年以上有期徒刑；致重傷者
，處三年以上十年以下有期徒刑。


司法院資訊處製作；財團法人民間司法改革基金會備份。
